臺灣桃園地方法院刑事判決　　　　　　　　　　　　　　九十三度易字第二００號
　　公　訴　人　臺灣桃園地方法院檢察署檢察官
　　被　　　告　癸○○　男　三.
右列被告因賭博案件，經檢察官聲請簡易處刑（九十二年度偵字第九六四二、一四七
六七、一六八四三、一七０四一號），本院認不宜以簡易判決處刑，應適用通常程序
，判決如左：
    主      文
癸○○在公眾得出入之場所賭博財物，處罰金玖仟元，如易服勞役以佰元折算壹日
。扣案電動機具雙魚座機台拾陸台（含ＩＣ板拾陸片）、跑馬機台壹台（含ＩＣ
板玖片）、賓果行星機台壹台（含ＩＣ板玖片）、賭資新台幣捌萬貳仟伍佰元，均沒
收。
    事      實
一、韓自強、韓自立、韓自健、古金太、陳秀美（以上五人均由檢察官另案偵辦中）
    自民國九十一年間起，基於藉賭博營生為業之犯意聯絡，共同經營富達電子遊戲
    場（位於桃園縣八德市○○路二十巷二十弄二十一號）、哈拉電子遊戲場（桃園
    縣桃園市○○路三號三樓，招牌懸掛「金櫃電子遊樂場」）。韓自立等人在哈拉
    電子遊戲場之公眾得出入之場所擺放雙魚座機台三十六台（含ＩＣ板三十六片）
    、跑馬機台一台（含ＩＣ板九片）、賓果行星機台一台（含ＩＣ板一片），與登
　　門把玩機具之不特定賭客賭博財物。並以每月四萬元僱用亦具犯意聯絡之孫曜光
  　登記為哈拉電子遊戲場之負責人，又自九十一年七月一日起，均以每月二萬五千
    元僱用具有共同犯意聯絡之庚○○，擔任哈拉電子遊戲場之現場負責人，及僱用
    王永明擔任為賭客兌換現金、面試員工等工作，再於同年七月三日起，增僱具有
    共同犯意聯絡之戊○○、甲○○擔任開、洗分員之工作，渠等皆賴此為生（以上
    孫曜光、庚○○、王永明、戊○○、甲○○所涉賭博犯行，均已經本院另案及本
    案判決有罪在案）。前述機具均採開分方式，賭客每支付一千元可開一千分，再
    憑其開分所得之基分每次押注不等之分數，若未押中，該次賭資即由孫曜光等人
    贏取，倘押中則依押中之倍數累積積分。賭客累積之分數，均係依洗分後一比一
    之比例（即一分代表一元）兌回等值之現金。癸○○則於九十二年七月十日凌晨
    一時三十分許，至上開哈拉電子遊戲場，由戊○○為其在雙魚座三代三分九號機
    台開分後把玩該機台，並以右陳之方法與孫曜光等人賭博財物。同日凌晨一時十
    五分許，警員何昇陽即喬裝賭客前去該遊藝場賭玩雙魚座機台，迨同日凌晨三時
    十二分許，何員把玩之機台累積積分至八千分之際，即要求戊○○為之洗分，經
    戊○○告知王永明後，王永明即陪同何員至電梯內交付應兌回之賭資八千元，何
    員旋通知在外埋伏守候之員警前來而查獲，並當場查獲斯時並坐在雙魚座三代三
    分九號機台前把玩之賭客癸○○，並扣得當場賭博之器具雙魚座機台三十六台（
    含ＩＣ板三十六片）、跑馬機台一台（含ＩＣ板九片）、賓果行星機台一台（含
    ＩＣ板一片）、櫃台即兌換籌碼處之賭資八萬二千五百元、甫兌予警員何昇陽之
    賭資八千元、哈拉電子遊戲場營利事業登記證一份、立即樂進客量一張、會員名
    冊及連絡電話四張、三班交接事項簿一本、來賓簽認紀錄十一張、停車管制表三
    十八張、員工管制規定一本、機台鑰匙八支、維修紀錄表十八張、具名癸○○之
    摸彩券六張等物。
二、案經桃園縣調查站、桃園縣政府警察局桃園分局、台北市憲兵隊報告台灣桃園地
    方法院檢察署檢察官偵查後聲請以簡易判決處刑。
    理      由
一、按檢察官聲請以簡易判決處刑之案件，經法院認為有刑事訴訟法第四百五十一條
    之一第四項但書情形者，應適用通常程序審判之，同法第四百五十二條定有明文
    ，經查，本件被告癸○○被訴賭博一案，本院認有刑事訴訟法第四百五十一條之
    一第四項但書之情形，不宜以簡易判決處刑，爰依右開刑事訴訟法第四百五十二
    條之規定，改用通常程序審判之，合先敘明。
二、訊據被告癸○○固坦承有於右開時、地，為警查獲伊坐在雙魚座三代三分九號機
    台前之事實，惟矢口否認有何賭博犯行，辯稱：伊是凌晨二、三點才去哈拉電子
    遊戲場找朋友，進去後就在雙魚座機台區逛一逛，然後就在雙魚座九號台前坐下
    來，看別人把玩，不到五分鐘警察就來了，九號台應該是己○○玩的，伊沒有把
    玩機台，且警察並非在伊身上搜到摸彩券，伊並未賭博云云。經查：
（一）查韓自強等人經營哈拉電子遊戲場，在公眾得出入之場合，以擺放前述電動賭
      博機具，並以事實攔所述之方式，與不特定之人賭博財物等情，業據證人韓自
      立於桃園縣調查站人員訊問時坦認不諱（見九十二年度偵字第九六四二號卷第
      二一四至二一六頁），核與證人孫曜光、戊○○於偵查中供證之情節相符（見
      九十二年度偵字第一六八四三號卷第四十頁），並經證人即查獲本案員警何昇
      陽、許仁義、辛○○警員於本院審理時證述明確（見本院九十三年五月十四日
      、六月二十九日審判筆錄），復有如事實欄所載之物扣案可佐，堪認前開哈拉
      電子遊戲場確有以擺放電動賭博機具與登門把玩之不特定人賭博財物之情屬實
      。
（二）次查，證人即在哈拉電子遊戲場負責為賭客開、洗分之員工戊○○於警訊時證
      稱：「（警方查獲時）我有幫癸○○開分，他有把玩機台」等語至明（見九十
      二年度偵字第一七０四一號卷第二八頁），被告癸○○辯稱：戊○○並未為伊
      在機台開分供伊把玩云云，已有不實。再者，被告癸○○於審理時自承為警查
      獲時伊坐在雙魚座九號機台前一情不諱（見本院九十三年七月十三日審判筆錄
      ），核與卷附桃園縣警察局督察室維新小組查獲案件移辦單（見九十二年度偵
      字第一七０四一號卷第四十七頁）中記載「客人雙魚座三代三分九號台癸○○
      」，並經癸○○簽名捺指印之顯示為警查獲時被告癸○○正坐於雙魚座九號機
      台前之情相符。再依現場查獲照片所示（本院卷第一二三、一二四頁），被告
      為警查獲時所坐之雙魚座三代三分九號機台除顯示有插電營業，並有經人註記
      表示開分次數之「正」字標誌及螢幕顯示有經人把玩後累積之分數等情，亦據
      證人即查獲本案員警辛○○、賭客己○○於審理證稱明確（見本院九十三年六
      月二十九日、七月十三日審判筆錄），而該批現場照片乃員警壬○○於查獲現
      場當場所拍攝，業據證人壬○○於審理時證述明確，且衡諸員警查獲本案時，
      現場人員包括遊戲場之現場負責人及賭客等人即有十一人之多，有卷附桃園縣
      警察局督察室維新小組查獲案件移辦單可佐，參以員警乃執行公權力之公務員
      ，其與被告素無仇怨，自無編造情節誣陷被告之必要，是在眾目睽睽下，衡情
      壬○○員警亦無在現場對機台造假分數再拍照存證之可能，由此堪認現場查獲
      照片即為查獲現場機台之現況無訛，堪信前開現場查獲照片屬實。再依證人辛○○警員所證：「：：：雙魚座有區分二分台、三分台、五分台，何昇陽第一
      次是把玩五分台，癸○○是否坐九號機台，是我和何昇陽訊問其他的賭客，及
      該機台剛好有分數，所以我確定癸○○是把玩第九號機台。：：戊○○警訊筆
　　　錄是許仁義問的，但我都在旁邊警戒，我全部都有聽到，戊○○確實有指述他
　　　有幫癸○○開分」等語（見本院九十三年六月二十九日審判筆錄）。復依查獲
　　　員警壬○○、許仁義於前開電子遊戲場之摸彩箱內同時查扣有具名「癸○○」
  　　之摸彩券六張，對照證人何昇陽、壬○○、辛○○警員於審理時所證：把玩雙
    　魚座機台如押中「鐵支」、「同花順」等大牌，該遊戲場即核發摸彩券予客人
      以參加店內抽活動等語（見本院九十三年五月十四日、七月十三日審判筆錄
　　　），前開所述各節相互參照，足徵被告癸○○於為警查獲當時確係把玩該遊戲
　　　場內所擺放之雙魚座三代三分九號機台之事實，要堪認定。被告癸○○辯稱：
　　　伊不知道戊○○有無幫伊在九號台開分，但伊就是沒有把玩該機台云云，顯為
  　　事後卸責之詞，不足採信。
（三）被告雖辯稱：伊是坐在己○○旁邊，九號機台是己○○在玩，己○○可替伊作
      證云云。然查證人己○○於警訊時證稱：「我當時把玩雙魚座三代第七及第八
      號機台」，於審理時證稱：「當時玩二台機台」等語明確（見九十二年度偵字
      第一七０四一號卷第七十六頁、本院九十三年七月十三日審判筆錄），核與證
      人辛○○警員於審理時證稱：「我同事有問己○○，己○○說他是坐七、八號
      台」等語相符（見本院九十三年六月二十九日審判筆錄），再參諸證人己○○
      復證稱：因為只有二隻手而已，不可能一次玩三台電玩等語（見同上審判筆錄
      ），由此足徵證人己○○在為警查獲當時係把玩雙魚座三代三分區第七、八號
      機台，而未同時及於雙魚座三代三分九號機台至明，被告癸○○辯稱伊所坐之
      該九號機台是己○○在玩一節，顯與事實不符，殊難憑採。至證人己○○於審
      理時雖證述：伊當日凌晨二點多進入哈拉電子遊戲場後癸○○就一直坐在伊隔
      壁看伊打電動，他沒有在打電動，他前面的機台有插電，沒有分數云云。惟依
      證人戊○○於警訊時證述有幫癸○○開分機台把玩之情，及依前述現場查獲照
      片所示，被告癸○○所坐之雙魚座三代三分九號機台確實經人註記表示開分次
      數之「正」字標記，且為警查獲當時該九號機台螢幕亦顯示有把玩後累積之分
      數，已如前述，證人己○○於審理時經當庭檢視現場照片亦明確指述所拍攝之
      九號機台確實有分數（見九十三年七月十三日審判筆錄）等情觀之，證人己○○所稱：查獲當時九號機台沒有分數，癸○○沒有在玩機台云云，核屬其個人
      臆測推斷之詞，尚不足為有利被告之認定。
（四）綜右所陳，本件事證明確，被告癸○○前開所辯，核屬事後避就之詞，不足採
      信，其犯行已堪認定，應依法論科。
三、核被告癸○○所為，係犯刑法第二百六十六條第一項前段之在公眾得出入之場所
    賭博財物罪。爰審酌被告犯罪動機、目的、參與賭博犯罪之情節、所生危害及被
    告犯罪後態度等一切情狀，量處如主文所示之刑，並諭知易服勞役之折算標準。
四、扣案插電營業中之電動機具雙魚座機台三十六台（含ＩＣ板三十六片）、跑馬機
    台一台（含ＩＣ板九片）、賓果行星機台一台（含ＩＣ板九片），為當場賭博之
    器具，櫃台之賭資八萬二千五百元則係在兌換籌碼處之財物，不論屬被告所有與
    否，均應依刑法第二百六十六條第二項規定宣告沒收。至兌予警員何昇陽之賭資
    八千元，因何員既意在取證，本身顯乏賭博之真意，是以兌得之賭資要難認已由
    其贏取而現實取得，該八千元仍屬該遊戲場負責人孫曜光等人所有並係其因從事
    電玩賭博所贏取兼備供兌換之賭資，又扣案之哈拉電子遊戲場營利事業登記證一
    份、立即樂進客量一張、會員名冊及連絡電話四張、三班交接事項簿一本、來賓
    簽認紀錄十一張、停車管制表三十八張、員工管制規定一本、機台鑰匙八支、維
    修紀錄表十八張、具名癸○○之摸彩券六張（癸○○將摸彩券投入摸彩箱中已移
    轉所有予該遊戲場所有），則屬該遊戲場負責人孫曜光等人所有，此據庚○○於
    警訊時承明，均為供孫曜光等人經營該賭博電玩店犯罪所用之物，以上物品均非
    供被告犯本件賭博犯行所用之物，於法自不得諭知沒收。
五、公訴意旨另以：被告癸○○於九十二年五月二十七日亦至前述「富達電子遊戲場
    」，以把玩該遊戲場擺放電動機具之方式賭博財物，並為警查獲。因認被告癸○○另涉有刑法第二百六十六條第一項前段之賭博罪嫌。按犯罪事實，應依證據認
    定之，無證據不得認定犯罪事實。刑事訴訟法第一百五十四條第二項定有明文。
　　又認定犯罪事實所憑之證據，固不以直接證據為限，間接證據亦包括在內，然而
　  無論直接或間接證據，其為訴訟上之證明，須於通常一般之人均不致有所懷疑，
    而得確信其為真實之程度者，始得據為有罪之認定，倘其證明尚未達到此一程度
    ，而有合理之懷疑存在時，事實審法院在心證上無從為有罪之確信，自應為無罪
    之判決。次案被告之自白為證據之一種，須非出於強暴、脅迫、利誘、詐欺或其
    他不正之方法，且與事實相符者，方得採為證據，故被告雖經自白，仍應調查其
    他必要之證據，以察其與事實是否相符，茍無法證據其與事實相符，根本即失其
    證據之證明力，不得採為判斷事實之根據。最高法院七十六年台上字第四九八六
    號、四十六年台上字第八０九號分別著有判例可資參照。經查：
（一）本件另案被告梅玉增自九十一年間起，受僱於韓自立、韓自強、古金太、陳秀
      美等人所經營之前開「富達電子遊藝場」之公眾得出入之場所，並登記為該遊
      藝場之負責人，擺放電動賭博機具「雙魚座」、「跑馬八人座」、「賓果行星
      八人座」等機台，與不特定客人賭博財物，復僱用亦具犯意聯絡之丙○○、曾
      君如、王婉齡等人在該遊藝場擔任現場負責人、開、洗分、及向賭客換現金等
      職務。右揭機台均以一比一之比例開、洗分，由賭客與前揭各電動機台依不同
      玩法任意押注對賭，如押中可得押注分數不等倍數之積分，若未押中，該次賭
      資即歸梅玉增贏取，而累積之積分即可向店內兌回等額之現金。嗣於九十二年
      五月二十七日，桃園縣政府警察局桃園分局青溪派出所員警丘景倫喬裝賭客至
      上址把玩機台並累積分數後，由曾君如為丘員洗分並將一千分之積分卡拿給丘
      員，邱員再將積分卡交給丙○○，丙○○即將一條七星牌香菸及一千一百分積
      分卡交給邱員，並指示丘員撥打門口左側牆上一支0000000000號電
      話即可兌換現金，丘員即依指示撥打該支電話並在門口等候，於當日晚間十九
      時四十三分許，即由該遊藝場內之不詳姓名之員工前來向丘員收回香菸及積分
      卡，並將一千元交予邱員後離去，丘員即通知同仁前來查獲等情，業據證人韓
      自立、梅玉增於偵查中坦承不諱，復經本院另案以前開事實判決被告梅玉增、
      丙○○、曾君如、王婉齡等人犯賭博罪在案（詳本院九十三年壢簡字第八一號
      刑事判決），堪認前開富達電子遊藝場確有經營以賭博機具與不特定人賭博財
      物之情。
（二）按被告癸○○雖於警員丘景倫在前開「富達電子遊藝場」查獲時在場，為其所
      不否認，惟訊據被告自警、偵訊至本院審理時均堅詞否認有賭博情事。經查，
      證人丙○○於警訊時證稱：「：：：癸○○是剛進店裏的客人，他是要來找朋
      友的，丁○○她是與癸○○一起來找朋友的」等語（見九十二年度偵字第九六
      四二號偵查卷第十至十一頁），於本院審理時復證稱：「當天警方查緝本案時
      ，癸○○、丁○○在現場。癸○○及丁○○說是要來找朋友。」、「警方查緝
      現場之前，他們沒有在現場把玩機台」等語（見本院九十三年五月十四日審判
      筆錄），核與同案被告丁○○於本院審理時亦供證：「當天剛好跟癸○○去遊
      藝場找乙○○」等語相符（見本院九十三年五月十四日審判筆錄）。再參諸卷
      附違反社會秩序維護法案件現場紀錄表（見同上偵查卷第六十頁），該紀錄表
      之「行為人欄」在被告癸○○部分另附記（未上機），而證人即同為查獲本件
      之員警賴進興於本院審理時則證述：「未上機是表示沒有坐在電玩機台前把玩
      」、「（當天你進入到富達遊藝場時，癸○○是否確實沒有坐在機台前把玩？
      ）是的。」等語（見本院九十三年五月十四日審判筆錄），均核與被告癸○○
      所辯查獲當天伊是與丁○○去遊藝場找乙○○，剛好警察就來臨檢，並不是去
      賭博等語相符，是認被告癸○○前開所辯，尚非無據。除此而外，其他同時為
      警查獲斯時在場之賭客宋清益、蕭榮銘、施永滄、高中禮、劉永欽、黃崇貴、
      乙○○、呂世麟等人亦均未有指證被告癸○○在員警查獲當天有在該遊藝場內
      把玩電動機具或洗分兌換現金之情事，有同案被告宋清益等人之警訊筆錄可稽
      。是在未能發現相當證據足證被告癸○○確有如公訴人所指之賭博事情前，尚
      不得遽以被告於員警查獲上開富達電子遊藝場有賭博犯行時在場，即認被告有
      賭博行為。
（三）至扣案之雙魚座機台、賓果行星八人座、跑馬八人座機台，及富達保留再玩憑
      證、開分鎖匙、甫兌予喬裝員警丘景倫之賭資一千元、七星牌香菸等物，僅得
      證明另案被告梅玉增、丙○○、曾君如、王婉齡等人有共同上開遊藝場擺設之
      電動機具供人把玩並洗分兌換現金之賭博犯行，與被告癸○○是否即在上開遊
      藝場把玩機台並有兌換現金之賭博行為欠缺關連性，據此，上開扣押之物，自
      難作為不利被告事實之認定。
（四）綜上所述，公訴人所舉上開證據方法尚有合理性懷疑存在，致本院無法形成有
      罪之確信，根據「罪證有疑，利於被告」之證據法則，即不得遽為不利被告之
      認定。此外，復查無其他積極證據足以證明被告有何公訴人所指之賭博犯行，
      惟公訴意旨認此部分與前揭論罪科刑之賭博罪間有連續犯之裁判上一罪關係，
      爰不另為無罪之諭知。
據上論斷，應依刑事訴訟法第四百五十二條、第二百九十九條第一項前段，刑法第二
百六十六條第一項前段、第二項、第四十二第二項，罰金罰鍰提高標準條例第一條前
段、第二條，判決如主文。
本案經檢察官鍾和憲到庭執行職務。
中　　　華　　　民　　　國　　九十三　　年　　　七　　　月　　 三十 　　日
                              臺灣桃園地方法院刑事第七庭
                                  審判長法  官  孫惠琳
                                        法  官  賴淑美
                                        法  官  林惠霞
右正本證明與原本無異。
如不服本判決，應於判決送達後十日內向本院提出上訴狀( 應附繕本 )。
                                        書記官  陳恩如
中　　　華　　　民　　　國　　九十三　　年　　　八　　　月   　九　　　日
附本件論罪科刑依據之法條：
刑法第二百六十六條
　在公共場所或公眾得出入之場所賭博財物者，處一千元以下罰金。但以供人暫時娛
樂之物為賭者，不在此限。
　當場賭博之器具與在賭檯或兌換籌碼處之財物，不問屬於犯人與否，沒收之。
